臺灣板橋地方法院刑事判決　　　　　　　96年度交易字第98號
公　訴　人　臺灣板橋地方法院檢察署檢察官
被　　　告　乙○○
上列被告因過失傷害案件，經檢察官提起公訴（九十五年度偵字
第二八四四四號），被告於本院準備程序中就被訴事實為有罪之
陳述，經告知簡式審判程序之旨，並聽取當事人之意見後，本院
合議庭裁定由受命法官獨任進行簡式審判程序，判決如下：
    主    文
乙○○從事業務之人，因業務上之過失傷害人，處拘役伍拾日，
如易科罰金，以新臺幣壹仟元折算壹日。
    犯罪事實
一、乙○○受雇於址設臺北縣土城巿延和路十二巷九號家家煤氣
    有限公司擔任瓦斯送貨員，平日負責騎乘機車載送瓦斯及向
    客戶收取貨款，為從事業務之人。其於民國九十五年九月十
    三日下午六時許，騎乘車牌號碼Ｎ九七－五三０號普通重型
    機車，並在後方置物架上橫向附載空瓦斯桶四桶，沿臺北縣
    土城巿明德路二段劃有分向限制線路段由東往西方向行駛，
    欲前往臺北縣樹林巿某處向客戶收取貨款，途經該路段二三
    七號前時，原應注意汽車在劃有分向限制線之雙向二車道行
    駛時，不得駛入來車之車道內，而依當時天侯晴，夜間有照
    明，路面乾燥且無缺陷及障礙物，視距良好，並無不能注意
    之情事，竟為超越前方遊覽車而跨越分向限制線駛入對向車
    道，因而不慎與由甲○○所騎乘、沿同路段對向車道、略偏
    分向限制線行駛之車牌號碼Ｍ八Ｚ－五二二號輕型機車發生
    擦撞，造成甲○○受有左手小指中位指骨、無名指中位指骨
    、中指近位指骨及第二掌骨骨折等傷害。乙○○於肇事後，
    在有偵查犯罪權限之公務員查知其為犯人前，主動向接獲報
    案前往甲○○就診醫院處理之警員自首而接受裁判。
二、案經甲○○訴由臺北縣政府警察局土城分局報請臺灣板橋地
    方法院檢察署偵查起訴，乙○○於本院準備程序中就被訴事
    實為有罪之陳述，經乙○○告知簡式審判程序之旨，並聽取
    當事人之意見後，本院合議庭裁定由受命法官獨任進行簡式
    審判程序。
    理    由
一、經查，被告乙○○對於其在前述時間及地點，騎乘車牌號碼
    Ｎ九七－五三０號普通重型機車，為超越前方遊覽車而跨越
    分向限制線駛入對向車道，因而與由告訴人甲○○所騎乘、
    沿同路段對向車道、略偏分向限制線行駛之車牌號碼Ｍ八Ｚ
    －五二二號輕型機車發生擦撞，造成告訴人之左手小指中位
    指骨、無名指中位指骨、中指近位指骨及第二掌骨均骨折等
    事實，迭於警詢及本院審理時自承無訛（見臺灣板橋地方法
    院檢察署九十五年度偵字第二八四四四號偵查卷第四頁至第
    七頁及本院九十六年四月十日簡式審判筆錄），並經告訴人
    於警詢及偵查中指訴綦詳（見同上偵查卷第十四頁至第十六
    頁及第三七頁），且據證人許哲瑜於警詢時證述明確（見同
    上偵查卷第十七頁至第十九頁），另有道路交通事故現場圖
    、調查報告表(一)、(二)、行政院國軍退除役官兵輔導委員會臺
    北榮民總醫院診斷證明書各一份及車禍現場暨車輛損壞照片
    十二張附卷可資佐證（見同上偵查卷第二一頁至第二九頁及
    第三三頁）。復按汽車在劃有分向限制線之雙向二車道行駛
    時，不得駛入來車之車道內，道路交通安全規則第九十七條
    第一項第二款定有明文。本案肇事路段確繪有雙黃線之分向
    限制線，此觀之卷附現場照片及道路交通事故調查報告表(一)
    即明（見同上偵查卷第二二頁、第二四頁及第二八頁），是
    被告騎乘機車行經該劃有分向限制線之路段時，自應遵守前
    開規定，不跨越分向限制線駛入來車車道內。而依當時天侯
    晴，夜間有照明，路面乾燥且無缺陷及障礙物，視距良好，
    此據卷附之道路交通事故調查報告表(一)載述綦詳（見同上偵
    查卷第二二頁），是被告並無不能注意之情事，竟為超越前
    方遊覽車而騎車跨越分向限制線駛入對向車道，以致與告訴
    人騎乘之機車擦撞，並造成告訴人受傷，其就本案車禍之發
    生，自有過失甚明，此亦為被告所是認（見本院九十六年四
    月十日簡式審判筆錄）。且被告之過失行為與告訴人所受之
    傷害間具有相當之因果關係。綜上，本案事證明確，被告犯
    行堪以認定，應予依法論罪科刑。
二、復查被告受雇於址設臺北縣土城巿延和路十二巷九號家家煤
    氣有限公司擔任瓦斯送貨員，平日負責騎乘機車載送瓦斯及
    向客戶收取貨款，而本案事故發生當時，其正騎車前往臺北
    縣樹林巿某處向客戶收取貨款，此據其供陳屬實（見同上偵
    查卷第五頁），是其為從事業務之人，並在執行業務途中，
    騎乘機車不慎與告訴人騎乘之機車發生擦撞，因而導致告訴
    人受傷，核其所為，係犯刑法第二百八十四條第二項前段之
    業務過失傷害罪。被告於肇事後，在有偵查犯罪權限之公務
    員查知其為犯人前，主動向接獲報案前往告訴人就診醫院處
    理之臺北縣政府警察局土城分局交通分隊警員張芳欽自首而
    接受裁判，有道路交通事故肇事人自首情形紀錄表一件存卷
    可查（見於同上偵查卷第三十頁），爰依刑法第六十二條前
    段規定減輕其刑。爰審酌被告跨越分向限制線之過失情節及
    程度、告訴人所受之傷勢以及被告於犯罪後雖坦承犯行、惟
    迄未與告訴人達成和解並賠償損失之態度等一切情狀，量處
    如主文所示之刑，並諭知易科罰金之折算標準，以資懲儆。
據上論斷，應依刑事訴訟法第二百七十三條之一第一項、第二百
九十九條第一項前段，刑法第二百八十四條第二項前段、第六十
二條前段、第四十一條第一項前段，刑法施行法第一條之一第一
項、第二項前段，判決如主文。
本案經檢察官張瑞娟到庭執行職務。
中　　華　　民　　國　　96　　年　　4 　　月　　24　　日
                  刑事第七庭  法　官  王　瑜　玲
上列正本證明與原本無異。
如不服本判決，應於判決送達後10日內向本院提出上訴狀（應附
繕本），上訴於臺灣高等法院。
中　　華　　民　　國　　96　　年　　4 　　月　　24　　日
                              書記官  陳  香  君
附錄本案論罪科刑法條全文：
中華民國刑法第二百八十四條
（過失傷害罪）
因過失傷害人者，處六月以下有期徒刑、拘役或五百元以下罰金
，致重傷者，處一年以下有期徒刑、拘役或五百元以下罰金。
從事業務之人，因業務上之過失傷害人者，處一年以下有期徒刑
、拘役或一千元以下罰金，致重傷者，處三年以下有期徒刑、拘
役或二千元以下罰金。
